# 审计报告意见类型

提问人：zhs7403 时间：2017-05-02 21:13:56
a公司全资子公司 2016 年由于计提大额资产减值，我们无法判断其准确性及合理性，故对在合并报表口径的审计报告意见类型对其进行了保留、 2017 年 4 月a将该子公司出售，出售价格按照评估价值转给非关联的第三方。请问在出具 2017 审计报告是否还需要延续去年的保留段，我理解资产已经随子公司一起不在合并范围内，是否可以标准无保留？准则对此类是否有规定?即在没有其他事项影响下是否可以考虑出标准意见？在审计意见类型中对该事项还有什么需要考虑的因素有可能影响审计意见类型？

回答人：chenyiwei
对此问题，请参考 1511 号审计准则的相关规定。 就你说的问题而言，由于 2016 年末资产减值准备计提的合理性、适当性无法获取审计证据加以证明而对 2016 年年报发表保留意见。在此情况下，虽然该子公司已经处置，但对 2017 年年报仍会产生延续影响，很可能导致 2017 年年报继续被非标： 1 、因为无法核实期初余额，导致 2017 年内对该子公司处置损益的计算准确性无法核实； 2 、对于有重大问题无法核实的子公司对外处置，按照常理，只有关联方会接手。在此情况下，关联交易的公允性、披露充分性、会计处理恰当性（包括如何合理区分交易差额中应计入损益和应计入资本公积的金额）等，都会存在问题。

提问人：zhs7403 时间：2017-05-03 07:16:58
陈老师，按照比较信息的思路，是否 2018 年此情况完全消除，即前期报表比较数字不再包括，则不考虑其他情况下可以出具标注无保留？如何取得审计证据证明 1511 号第十条：当以前针对上期财务报表出具的审计报告为非无保留意见的审计报告时，如果导致非无保留意见的事项已经解决，并已在本期财务报表中得到恰当处理，注册会计师针对本期财务报表出具的审计报告通常不再提及该事项。

回答人：chenyiwei
假设此问题的影响在 2017 年末消除，则在 2018 年度报表中，比较数据仍会存在问题，因为 2018 年年报中的前期比较数据仍然是存在问题而未调整的 2017 年年报数据。可能要到 2019 年年报编制时才能完全消除其影响，发表标准意见

提问人：zengfengxia 时间：2017-05-16 16:21:43
有没有一种可能，第一年的年报，因报表日，无法获取与减值相关的审计证据，因而保留，但第二年发生的一些事实，可以为第一年年末的减值提供依据，因此，在重述上年报表的前提下，第二年是可能出具标准审计报告的？

回答人：chenyiwei
可发表无保留意见，但视报表重述的影响是否重大，考虑在本年度审计报告中是否需要添加强调事项段，提示报表使用者关注对比较数据的重述情况。